【裁判字號】    99,裁,775
【裁判日期】    990331
【裁判案由】    退休
【裁判全文】
最  高  行  政  法  院  裁  定
                                       99年度裁字第775號
上  訴  人  甲○○
被 上訴 人  銓敘部
代  表  人  乙○○
                          送達代收人  丙○○
上列當事人間退休事件，上訴人對於中華民國98年11月19日臺北
高等行政法院98年度訴字第1440號判決，提起上訴，本院裁定如
下：
    主  文
上訴駁回。
上訴審訴訟費用由上訴人負擔。
    理  由
一、按對於高等行政法院判決之上訴，非以其違背法令為理由，
    不得為之，行政訴訟法第242條定有明文。依同法第243條第
    1項規定，判決不適用法規或適用不當者，為違背法令；而
    判決有同條第2項所列各款情形之一者，為當然違背法令。
    是當事人對於高等行政法院判決上訴，如依行政訴訟法第24
    3條第1項規定，以高等行政法院判決有不適用法規或適用不
    當為理由時，其上訴狀或理由書應有具體之指摘，並揭示該
    法規之條項或其內容；若係成文法以外之法則，應揭示該法
    則之旨趣；倘為司法院解釋或本院之判例，則應揭示該判解
    之字號或其內容。如以行政訴訟法第243條第2項所列各款情
    形為理由時，其上訴狀或理由書，應揭示合於該條項各款之
    事實。上訴狀或理由書如未依此項方法表明，或其所表明者
    與上開法條規定不合時，即難認為已對高等行政法院判決之
    違背法令有具體之指摘，其上訴自難認為合法。
二、上訴人原任財政部高雄關稅局（下稱高雄關稅局）政風室課
    員，其屆齡命令退休案因有新舊制年資採計問題，被上訴人
    乃以民國97年11月20日部退二字第0972998086號書函請高雄
    關稅局於上訴人審慎選擇後，補送上訴人年資採計切結書送
    被上訴人辦理，惟上訴人未予選擇。嗣被上訴人以97年12月
    23日部退二字第0973005695號函核定上訴人屆齡退休，生效
    日期98年1月16日，退休金種類一次退休金，新制施行前任
    職年資1年11個月，選擇1年11個月，核定年資1年，新制施
    行後任職年資13年6個月15天，選擇7年8個月，核定年資8年
    7個月，並於該函說明三備註(四)敘明上訴人自58年5月12日至
    83年8月12日止，曾任中國石油化學工業開發股份有限公司
    大社廠之年資，業依規定結算，領取結算金及資遣費計25年
    5個月，因此，本次退休新制施行前、後年資合計最高得再
    採計9年7個月，上訴人不願切結年資採計取捨，爰依公務人
    員退休法第16條之1及其施行細則第19條之1規定，逕以對上
    訴人較有利之選擇方式，選擇採計新制施行前、後年資為1
    年11個月、7年8個月，予以核定新制施行前、後年資為1年
    及8年7個月，又因上訴人新制施行前、後年資合計未滿15年
    ，核定給予一次退休金1個基數及13.5個基數等語。上訴人
    不服，提起復審，遭決定駁回，遂提起行政訴訟，經原審法
    院判決駁回，提起本件訴訟。
二、本件上訴人對於高等行政法院判決上訴，主張：(一)上訴人
    自83年8月13日再任公職，直至98年1月16日退休生效止，其
    新制施行前後任職年資達15年5個月，公務人員退休法第6條
    第1項第2款規定，應得擇領月退休金。(二)公務人員退休法
    施行細則第13條第2項規定有違法律保留原則。(三)依司法
    院釋字第658號解釋意旨，原處分顯為違憲，應予撤銷。(四
    )本院96年度判字第1910號判決，亦同認公務人員退休法施
    行細則第13條第2項逾越母法授權範圍，不應適用。惟查本
    件上訴意旨雖以該判決違背法令為由，惟核其上訴理由，仍
    執與起訴意旨略同且經原審不採之陳詞及歧異見解，就原審
    適用法律之職權行使，指摘為不當，並就原審已論斷者，泛
    言其未論斷或論斷矛盾，而非具體表明合於不適用法規、適
    用法規不當、或行政訴訟法第243條第2項所列各款之情形，
    難認對原判決之如何違背法令已有具體之指摘。依首開規定
    及說明，應認其上訴為不合法。至上訴人所引本院96年度判
    字第1910號判決之見解，因尚非編為本院判例，尚無拘束本
    件判決之效力，況本院自該件判決後，已未再採該件判決之
    見解，附此敘明。
三、據上論結，本件上訴為不合法。依行政訴訟法第249條第1項
    前段、第104條、民事訴訟法第95條、第78條，裁定如主文
    。
中    華    民    國    99    年    3     月    31    日
                    最高行政法院第二庭
                        審判長法官  鍾  耀  光
                              法官  吳  東  都
                              法官  陳  鴻  斌
                              法官  黃  淑  玲
                              法官  鄭  小  康
以  上  正  本  證  明  與  原  本  無  異
中    華    民    國    99    年    3     月    31    日
                              書記官  黃  淑  櫻


司法院資訊處製作；財團法人民間司法改革基金會備份。
